Voorlopige inventaris van de archieven van de VOC - kantoren Malabar, Coromandel, Surat en Bengalen en rechtsopvolgers (zogenaamde "Dutch Records)",
Tamil Nadu Archives
- Archief van het VOC - kantoor Malabar (te Cochin) en rechtsopvolgers, A
  - Diversen, A.12
    - Monsterrollen en andere rollen., A.12.11
      - Crimineel rolboek, 1796 - 1797, 1477
      - Rolboek der huwelijkse zaken, 1799 - 1801, 1509
      - Civiele presentatierol, 1800 - 1801, 1524
    - Aankomende en vertrekkende schepen., A.12.12
      - Vreemde vaartuigen, 1718 - 1724, 107
      - 1744 - 1749, 403
      - 1786 - 1787, 1272
    - Certificaten, transporten en andere stukken betreffende slaven., A.12.13
      - 1753, 554
      - 1754, 567
      - 1755 - 1756, 584
      - 1758, 622
      - 1759, 632A - 632B
      - 1760, 657
      - 1761, 677
      - 1762, 709
      - 1763, 723
      - 1763 - 1764, 731
      - 1764, 751
      - 1765, 773
      - 1767, 821
      - 1768, 843
      - 1770, 886
      - 1770 - 1771, 896
      - 1770 - 1772, 897
      - 1772, 925
      - 1773, 957
      - 1774, 979
      - 1775, 1003
      - 1776, 1034a
      - 1777, 1062
      - 1778, 1082
      - 1778 - 1779, 1090
      - 1779, 1105
      - 1780, 1126
      - 1780 - 1787, 1145
      - 1784 - 1785, 1225
      - 1786, 1266
      - 1787, 1288
      - 1788 - 1795, 1333
      - 1789, 1341
      - 1790, 1363
      - 1790 - 1791, 1369
      - 1791, 1384
      - 1793, 1423
      - 1793 - 1794, 1434
      - 1794 - 1795, 1449
      - 1800 - 1801, 1519
    - Stukken van of betreffende het hospitaal., A.12.14
      - Ordonnanties, 1785 - 1786., 1240
      - Ordonnanties, 1786 - 1788, 1277
      - 1788 - 1789, 1310
    - Eisen., A.12.15
      - 1778 - 1792, 1096
      - 1782 - 1783, 1191
      - 1785 - 1787, 1252
      - 1787 - 1788, 1295
    - Cognossementen., A.12.16
      - 1741, 323
      - 1771 - 1772, 912
      - 1775 - 1776, 1018
      - 1793 - 1795, 1439
    - Omvraagboekjes., A.12.17
      - 17691771, 869
      - 1773 - 1775, 967
      - 1793 - 1796, 1440
    - Misselanium., A.12.18
      - 1730, 159
      - 1733 - 1734, 200
      - 1751, 509
      - 1754 - 1755, 572
      - 1756 - 1758, 596
      - 1759 - 1760, 642
      - 1760 - 1782, 669
      - 1762, 710
      - 1763, 717
      - 1763 - 1764, 728
      - 1764 - 1767, 758
      - 1768 - 1769, 845
      - 1769 - 1771, 868
      - 1770, 877
      - 1771 - 1772, 908
      - 1772 - 1776, 943
      - 1774, 980
      - 1775, 1004
      - 1776, 1033
      - 1776 - 1777, 1049
      - 1777, 1059
      - 1777 - 1778, 1069
      - 1778, 1081
      - 1779, 1103
      - 1779 - 1780, 1113
      - 1780, 1120
      - 1780 - 1781, 1137
      - 1781 - 1782, 1167 - 1168
      - 1786, 1263 - 1264
      - 1788, 1304
      - 1788 - 1789, 1311
      - 1788 - 1789, 1317
      - 1788 - 1801, 1335a
      - 1789 - 1790, 1350
      - 1791, 1376
      - 1791, 1382
      - 1791 - 1792, 1393
      - 1792, 1400
      - 1793, 1415
      - 1793 - 1796, 1441
      - 1796 - 1797, 1472
      - 1798 - 1800, 1500
      - 1798 - 1803, 1504
      - 1800 - 1801, 1526
      - 1801, 1539
      - 1801 - 1802, 1542
      - 1802, 1549
      - 1802, 1551
      - 1803, 1560
      - 1803 - 1804, 1566
      - 1804, 1574
      - 1807, 1597a
  - Nog niet geïnventariseerde stukken, A.13
    - 1664 - 1699, 2A - 2B
    - 1680, 10
    - 1680 - 1681, 12
    - 1680 - 1690, 13
    - 1681, 15
    - 1681 - 1685, 17
    - 1687 - 1735, 23A - 23B
    - 1688 - 1692, 26
    - 1691 - 1692, 33
    - 1694, 41
    - 1694 - 1779, 44
    - 1697, 50
    - 1700 - 1709, 58
    - 1701 - 1708, 61
    - 1710 - 1719, 74A - 74C
    - 1714, 79
    - 1716, 90
    - 1716 - 1717, 96
    - 1717, 101
    - 1715 - 1717, 102
    - 1717, 103
    - 1720 - 1729, 115
    - 1720 - 1730, 116
    - 1721 - 1723, 118
    - 1726, 142
    - 1726 - 1728, 143
    - 1727, 149
    - 1729, 153
    - 1729, 154
    - 1730 - 1734, 165
    - 1731, 171a
    - 1731 - 1734, 173
    - 1732, 175
    - 1732, 178
    - 1732, 184
    - 1732 - 1736, 186
    - 1733, 191
    - 1733, 196
    - 1733, 198
    - 1743, 202
    - 1734 - 1750, 210
    - 1735, 217
    - 1735 - 1739, 220
    - 1736, 224
    - 1736, 231
    - 1737 en datum onbekend, 240
    - 1737 - 1751, 255A - 255B
    - 1738, 257
    - 1738, 260
    - 1739, 277
    - 1740, 295
    - 1740, 296
    - 1740 - 1741, 304
    - 1740 - 1744, 306A - D
    - 1741, 321
    - 1741, 322
    - 1741, 328
    - 1742, 347
    - 1742, 351
    - 1744, 381
    - 1744, 387
    - 1744 - 1747, 402
    - 1745, 409a
    - 1745 - 1749, 419A - 419D
    - 1746 - 1750, 432
    - 1747, 437
    - 1747 - 1767, 452
    - 1748 - 1749, 465
    - 1749 - 1754, 489
    - 1750, 497
    - 1750 - 1754, 506A - 506C
    - 1751 - 1752, 520
    - 1752, 532
    - 1752, 541
    - 1752, 542
    - 1752 - 1753, 543
    - 1753 - 1754, 555
    - 1753 - 1755, 557
    - 1753 - 1755, 558
    - 1742 - 1760, 565
    - 1755 - 1756, 581
    - 1755 - 1759, 590
    - 1757, 610
    - 1758, 621
    - 1759 - 1760, 637
    - 1759 - 1769, 649
    - 1760, 651
    - 1760 - 1764, 661A - 661B
    - 1760 - 1765, 663
    - 1760 - 1769, 667
    - 1761, 675
    - 1761 - 1762, 680
    - 1761 - 1764, 689
    - 1761 - 1769, 691
    - 1761 - 1779, 695
    - 1762, 705
    - 1762 - 1763, 711
    - 1763, 718
    - 1763, 720
    - 1763, 722
    - 1763 - 1764, 724
    - 1763, 734
    - 1764, 747
    - 1764, 749
    - 1764 - 1765, 753
    - 1764 - 1765, 756
    - 1764 - 1767, 760
    - 1764 - 1769, 763
    - 1764 - 1777, 764
    - 1766 - 1768, 779
    - 1765 - 1769, 781A - 781B
    - 1765 - 1771, 784
    - 1766, 796
    - 1766, 789a
    - 1766, 801
    - 1766 - 1767, 806
    - 1766 - 1767, 809
    - 1767, 814
    - 1767, 822
    - 1767 - 1768, 823
    - 1767 - 1768, 827
    - 1768, 832
    - 1768, 840
    - 1768, 842
    - 1768 - 1769, 846
    - 1768 - 1773, 848
    - 1768 - 1769, 852
    - 1769 - 1770, 862
    - 1769 - 1770, 864
    - 1760 - 1770, 865
    - 1769 - 1771, 867
    - 1769 - 1773, 870
    - 1769 - 1775, 871
    - 1769 - 1778, 872
    - 1769 - 1785, 875
    - 1770, 880
    - 1770 - 1771, 888
    - 1770 - 1772, 898
    - 1770 - 1774, 899A - 899B
    - 1771, 906
    - 1771, 907
    - 1771 - 1772, 914
    - 1771 - 1772, 916
    - 1771 - 1772, 917
    - 1771 - 1783, 920
    - 1772 - 1773, 932
    - 1772 - 1774, 935
    - 1772 - 1773, 936
    - 1772 - 1777, 946
    - 1773, 954
    - 1773, 955
    - 1773 - 1774, 964
    - 1773 - 1774, 965
    - 1773 - 1788, 970
    - 1774, 974
    - 1774, 982
    - 1774 - 1775, 987
    - 1774 - 1775, 988
    - 1774 - 1775, 991
    - 1774 - 1775, 994
    - 1775, 996
    - 1775, 1000
    - 1775, 1002
    - 1775 - 1776, 1005
    - 1775 - 1776, 1007
    - 1775 - 1776, 1008
    - 1775 - 1776, 1009
    - 1775 - 1776, 1011
    - 1780, 1021a
    - 1775 - 1776, 1023
    - 1775 - 1776, 1024
    - 1775 - 1776, 1027
    - 1775 - 1778, 1030
    - 1775 - 1779, 1031A - 1031B
    - 1776, 1035
    - 1776 - 1777, 1044
    - 1776 - 1777, 1047
    - 1777, 1055
    - 1777 - 1778, 1066
    - 1777 - 1779, 1072
    - 1777 - 1779, 1074
    - 1778, 1078
    - 1778, 1080
    - 1778 - 1779, 1085
    - 1778 - 1779, 1092
    - 1778 - 1779, 1093
    - 1778 - 1780, 1094
    - 1778 - 1794, 1097
    - 1779 - 1780, 1101
    - 1779 - 1780, 1106
    - 1779 - 1785, 1117
    - 1780, 1125
    - 1780 - 1781, 1132
    - 1780 - 1781, 1135
    - 1780 - 1781, 1136
    - 1780 - 1781, 1138
    - 1780 - 1784, 1142A - 1142B
    - 1780 - 1795, 1149
    - 1681, 1152
    - 1763 - 1781, 1156B
    - 1781, 1158
    - 1781 - 1782., - - - cr
    - 1781 - 1782, 1162
    - 1781 - 1782, 1164
    - 1781 - 1782, 1166
    - 1782 - 1783, 1186
    - 1782 - 1783, 1188
    - 1782 - 1783, 1189
    - 1782 - 1783, 1193
    - 1782 - 1785, 1198
    - 1782 - 1794, 1199
    - 1783, 1202
    - 1783 - 1784, 1206
    - 1784 - 1785, 1220
    - 1785 - 1786, 1241
    - 1785 - 1786, 1242
    - 1785 - 1786, 1243
    - 1785 - 1786, 1247
    - 1785 - 1789, 1257A - 1257B
    - 1786 - 1787, 1273
    - 1786 - 1787, 1274
    - 1786 - 1795, 1280
    - 1787, 1286
    - 1787 - 1800, 1300
    - 1788, 1301
    - 1788 - 1789, 1319
    - 1788 - 1794, 1331
    - 1789 - 1790, 1344
    - 1789 - 1790, 1345
    - 1789 - 1793, 1351
    - 1790, 1356
    - 1790, 1359
    - 1790, 1360
    - 1790 - 1794, 1371
    - 1790 - 1799, 1372A - 1372C
    - 1791 - 1792, 1392
    - 1791 - 1792, 1394
    - 1792 - 1793, 1405
    - 1792 - 1793, 1406
    - 1792 - 1793, 1408
    - 1792 - 1793, 1410
    - 1793, 1421
    - 1793, 1422
    - 1793 - 1794, 1426
    - 1793 - 1794, 1427
    - 1793 - 1794, 1428
    - 1793 - 1794, 1430
    - 1793 - 1794, 1435
    - 1793 - 1794, 1436
    - 1793 - 1795, 1438
    - 1794, 1442
    - 1794 - 1795, 1452
    - 1794 - 1795, 1453
    - 1794 - 1796, 1460
    - 1795, 1463
    - 1797 - 1802, 1492
    - 1798 - 1800, 1501
    - 1798 - 1800, 1502a
    - 1800, 1510
    - 1798 - 1800, 1512
    - 1800, 1513
    - 1800, 1515
    - 1800, 1516
    - 1800 - 1801, 1523
    - 1800 - 1801, 1527
    - 1800 - 1822, 1531
    - 1801, 1537
    - 1801., - - - cs
    - 1801 - 1802, 1543
    - 1801 - 1803, 1544
    - 1801 - 1804, 1547
    - 1802 - 1807, 1555
    - 1804 - 1805, 1580
    - 1804, 1582
    - 1807, 1599
    - Zonder datum, 1624
    - Zonder datum, 1625
    - Zonder datum, 1626
    - Zonder datum (1795?), 1629
    - Zonder datum, 1631
    - Zonder datum, 1632A - 1632G
  - Documentatie, A.14
    - Publicatie, 1657, 1
    - Ulrik Huber, De Heedendaagse Rechtsgeleertheyt, 1686, 21 - 21A
    - Petrus [P]eckius, Verhandelinge van Hand - opleggen ende besetten: dat is Arrest op Persoon ende Goederen, (vertaald en becommentarieerd door Simon v. Leeuwen), 2 exemplaren. 1686, 40
    - Codex Batavus of Hollands, Zeeuws en Generaliteits Recht, Delft, 1726, 141
    - Publicatie, zonder datum, 1622
    - Publicatie, zonder datum, 1623
    - Memorie van overgave van Commandeur Hendrik Adriaan van Rheede aan Jacob Lobs uit 1677, met annotaties van Marten Huisman gemaakt in de Raad ter order van Hoge Regering te Batavia, kopie uit 1799 en incomplete kopie van recentere datum, 1633A - 1633B
- Archivaria van het VOC - kantoor Coromandel (te Nagapatnam/ Pulicat) en rechtsopvolgers, B
  - Nog niet geïnventariseerde stukken, B.1
    - 1756 - 1803, 601
    - 1766, 799
    - 1772, 924
    - 1774, 977
    - 1777, 1957
    - 1818, 1612
    - 1818 - 1823, 1613
    - 1818 - 1825, 1614
    - 1818 - 1825, 1615
    - 1819 - 1820, 1616
    - 1819 - 1821, 1617
    - 1820 - 1821, 1618
    - 1821 - 1823, 1619A - 1619B
    - 1823, 1620
    - 1823, 1621
    - 1755 - 1756, 1642
  - Documentatie, B.2
    - Memorie van overgave van Laurens Pit, 1663, 1634
    - Memorie van overgave van C. Speelman, 1665, 1635
    - Memories van overgave van Dirck van Cloon (1730) en Adriaan Pla (1733?), 1730 en 1773?, 1636 - 1636A
    - Memorie van overgave van Elias Guillot, 1738, 1637
    - Memorie van overgave van Jacob Mossel, 1744, 1638
    - Memorie van overgave van Galenus Mersen, 1748, 1639
    - Memorie van overgave van Steven Vermont, 1759, 1640
    - Memorie van overgave van Pieter Haksteen, 1771, 1641
- Archivalia van VOC - kantoor Surat (te Surat) en rechtsopvolgers, C
  - Nog niet geïnventariseerde stukken, C.1
    - 1788, 1307
    - 1748, 1643
    - 1749 - 1791, 1644
    - 1750, 1645
    - 1751 - 1771, 1646
    - 1750 - 1753, 1647
    - 1752, 1648
    - 1756 - 1763, 1649
    - 1756 - 1762, 1650
    - 1764 - 1791, 1651
    - 1760, 1652
    - 1770 - 1771, 1653
    - 1761 - 1799, 1671
    - 1763, 1654
    - 1763 - 1764, 1655
    - 1765, 1656
    - 1766, 1779, 1657
    - 1768, 1658
    - 1768 - 1788, 1659
    - 1769, 1660
    - 1773, 1661
    - 1757, 1662
    - 1775, 1663
    - 1777, 1664
    - 1748 - 1798, 1665
    - 1790 - 1797, 1666
    - 1790 - 1795, 1667
    - 1792, 1668
    - 1793 - 1797, 1669
    - 1780 - 1793, 1670
    - 1768 - 1796, 1672
- Archivalia van het VOC - kantoor Bengalen (te Chinsura) en rechtsopvolgers, D
  - Nog niet geïnventariseerde stukken, D.1
    - 1774, 981
    - 1792 - 1794, 1673
    - 1784, 1792 - 1798, 1674
    - 1822 - 1825, 1675
    - 1775 - 1776, 1676
    - 1733 - 1734, 1677A - 1677B
    - 1746 - 1749, 1683
    - 1760, 1678
    - 1721 - 1723, 1746, 1679A - 1679B
    - 1772 - 1773, 1782, 1794 - 1800, 1813 - 1827, 1833 - 1838, 1680
    - 1774, 1681
    - 1772 - 1779, 1682
    - 1775 - 1825, 1685A - 1685C
    - 1786 - 1798, 1687
    - 1761 - 1768, 1688
    - 1770 - 1771, 1689
    - 1818 - 1820, 1690
    - 1801 - 1802, 1808, 1810 - 1812, 1818, 1820, 1691
    - 1756 - 1759, 1692
    - 1743, 1693
    - 1740 - 1743, 1694
    - 1780 - 1785, 1695
    - 1731 - 1738, 1758, 1696
    - Datum onbekend, 1697B
    - Datum onbekend, 1698
    - 1785 - 1825, 1699
    - 1791,1823 - 1825, 1700
    - 1795 - 1796, 1822, 1701
    - 1826 - 1834, 1702
    - 1835, 1703
    - 1822 - 1824, 1705
    - 1738 - 1822, 1706A - 1706B
    - 1815 - 1823, 1707
    - 1823, 1708
    - 1823 - 1824, 1709
    - 1782 - 1818, 1710
    - 1792 - 1793, 1711
    - 1825, 1712A - 1712B
    - 1796 - 1815, 1713
    - 1797, 1813 - 1815, 1714
    - 1750 - 1755, 1715
    - 1831 - 1838, 1716
    - 1821 - 1823, 1717
    - 1792 - 1797, 1807 - 1825, 1718A - 1718C
    - 1801 - 1804, 1825, 1719
    - c. 1818 - 1824, 1720
    - 1796 - 1803, 1817 - 1820, 1721
    - 1822 - 1825, 1722
    - 1824, 1723
    - 1801 - 1807, 1724
    - 1825, 1725
    - 1819 - 1822, 1726
    - 1811 - 1822, 1727
    - 1818 - 1824, 1728
    - c. 1770 - 1825, 1729A - 1729C
    - 1812 - 1814, 1817 - 1825, 1730
    - 1810 - 1812, 1823 - 1824, 1731
    - 1775, 1811 - 1824, 1732
    - 1799 - 1813, 1733
    - zonder datum, 1734
    - 1801 - 1832, 1735A - 1735B
    - 1809 - 1810, 1823, 1736
    - 1793 - 1794, 1737
    - Datum onbekend, 1738
    - Datum onbekend, 1739
    - 1799 - 1801, 1742
    - 1825, 1827 - 1828, 1743
    - 1772 - 1782, 1744
    - 1792 - 1793, 1751
    - 1793 - 1794, 1752
    - 1828 - 1832, 1753
    - 1832 - 1852, 1754
    - Zonder datum, 1760A - 1760B
    - 1665 - 1672, 1761
    - 1688 - 1730, 1762
    - 1813 - 1818, 1763
  - Documentatie, D.2
    - Publicatie, 1647, 1686
    - J.C. Pieter Bort, publicatie, zonder datum, 1704
    - Arent Lybrechts, Burgelijk, rechtsgeleerd, Notariaal en Koopmans Handboek, Amsterdam, 1777, 1740
    - Groot Algemeen Historisch, Geografisch, Genealogisch en Oordeelkundig Woordenboek, zonder datum, 1741
    - Franciscus Lievens Kersteman, Hollandsch Rechtsgeleert Woordenboek, Amsterdam, 1768, 1745
    - Diderik van Hogendorp, Verhandeling der Lyfstraffelijke Misdaaden en Haare Berechtinge, Amsterdam, 1772, 1746
    - Ulrik Huber, Heedendaegse Rechts - Geleertheyt, Amsterdam, 1776, 1747
    - Hugo de Groot, Inleydinge tot de Hollandse Regts - Geleertheyt, Amsterdam, 1706, 1748
    - Joost de Damhouder, Practyck in Criminele saken, Rotterdam, 1650, 1749
    - Pauli G.F.P.N. Plerulae J.C. [?], Manier van Procederen ... Civiele Zaaken, Delft, 1705, 1750
    - Franciscus Lievens Kersteman, Rechtsgeleerd Kweekschool, Amsterdam, 1789, 1755
    - Drie publicaties betreffende rechtspraak, zonder datum, 1756
    - Verhandeling van het Hollandsch, Zeelandsch ende Westfrieslandsch Versterfrecht, Amsterdam, 1774, 1757
    - Joannes Loenius, Decisien en Observatien, Rotterdam, 1735, 1758
    - Franciscus Lievens Kersteman, Secretarij der Hollandsche Voogdijen ontslooten, Amsterdam, 1790, 1759
    - Publicatie, zonder datum, 1697A